【裁判字號】    96,家抗,84
【裁判日期】    970313
【裁判案由】    拋棄繼承
【裁判全文】
臺灣臺北地方法院民事裁定              96年度家抗字第84號
抗告人即
聲 請 人  乙○○
          丙○○
          丁○○
上列當事人拋棄繼承事件，抗告人等不服本院於中華民國96年10
月31日民事裁定提起抗告，本院家事第二審合議庭裁定如下：
      主    文
原裁定廢棄。
抗告人等拋棄繼承之聲明，准予備查。
程序費用新臺幣貳仟元，由抗告人等負擔。
      理    由
一、本件抗告意旨略以：抗告人等係被繼承人甲○○胞妹，甲○○於民國(下同)96年5 月22日意外火焚致死，全身焦黑不能
    辨識。嗣經檢警採樣比對DNA結果，迨至同年7月30日，抗告
    人等始接獲臺灣臺中地方法院檢察署檢察官通知並核發甲○○死亡證明書，抗告人等於同年9月6日(法定期限內)聲明拋
    棄繼承並無遲誤，為此提起抗告等語。
二、經查：
    (一)被繼承人甲○○(男，39年7月20日生)於96年5月22日清
        晨5時許，在臺中縣太平市○○○路○ 段356號對面空地
        ，為早起運動成年男子陳比發現疑似自焚死亡，全身焦
        黑不能分辨性別及身分，經警在距離陳屍處約30公尺之
        河堤上拾獲存證信函碎紙片，經拼湊發現係「甲○○」
        屬名之存證信函，警方人員循線尋得其家人即胞妹乙○○(41年7月12日生)、丙○○(49年9月5日生)及丁○○(
        52年10月23日生)，卻均因屍體焦黑捲曲無法指認。
    (二)臺灣臺中地方法院檢察署(下稱：臺中地檢署)檢察官採
        集死者血液、尿液、胃容物及乙○○、丁○○二人唾液
        ，委請法務部法醫研究所比對DNA 型別鑑定結果，該名
        死者與乙○○、丁○○很可能(機率為99.9 %)具有手足
        關係，有該研究所96年7月12日法醫毐字第0960002572
        號函在卷(臺中地檢署96年度相字第845 號相驗卷宗)，
        臺中地檢署檢察官遂於96年7月30日核發(96)相字第845
        號相驗屍體證明書等情，業經本院依職權調卷核閱屬實
        。抗告人等主張渠等係於96年7 月30日始知悉被繼承人
        甲○○死亡壹節，洵堪信為真實，從而渠等於同年9 月
        6 日聲明拋棄繼承，依法並無不合。原審未經詳查遽予
        駁回即有未洽。本件抗告為有理由，應由本院將原審裁
        定廢棄，更為裁定如主文第2 項所示。
三、爰依非訟事件法第21條第1 項前段，第46條，民事訴訟法第
    495 條之1 第1 項，第450 條，裁定如主文。
中    華    民    國    97    年    3     月    13    日
                        審判長法  官  丁 蓓 蓓
                              法  官  黃 桂 興
                              法  官  鍾    華
以上正本係照原本作成。
本裁定除以適用法規顯有錯誤為理由，並經本院許可外，不得再
抗告。
如提起再抗告，應於收受送達後10日內，向本院提出再抗告狀，
應同時表明再抗告理由，且繳納再抗告費用新臺幣壹仟元。
中    華    民    國    97    年    3     月    13    日
                              書記官  郭 麗 琴


司法院資訊處製作；財團法人民間司法改革基金會備份。
